【裁判字號】    95,抗,276
【裁判日期】    951024
【裁判案由】    假處分
【裁判全文】
臺灣高等法院臺南分院民事裁定  95年度抗字第276號
抗  告  人  乙○○
相  對  人  京城商業銀行股份有限公司
法定代理人  甲○○
上列抗告人與相對人等間假處分事件，對於民國95年8月22日臺
灣嘉義地方法院95年度裁全字第2900號裁定，提起抗告，本院裁
定如下：
    主  文
抗告駁回。
抗告訴訟費用由抗告人負擔。
    理  由
按債權人就金錢以外之請求，因請求標的之現狀變更，有日後不
能強制執行，或甚難強制執行之虞，欲保全強制執行者，得聲請
假處分；又，當事人於爭執之法律關係，為防止發生重大之損害
或避免急迫之危險或有其他相類之情形而有必要時，亦得聲請為
定暫時狀態之處分，民事訴訟法第532條、第538條第1項定有明
文。再，假處分僅為保全強制執行方法之一種；故苟合於上開假
處分條件，並經債權人敘明假處分之原因存在，法院即得為准許
假處分之裁定。至於主張之實體上理由，是否正當，乃屬本案問
題，非假處分裁判中所能解決（最高法院20年抗字第5號裁定參
照）。本件相對人在原法院主張聲請假處分，並陳明願供擔保，
以補釋明之不足。原法院酌定擔保金額而如相對人之聲請，委無
不合。抗告人雖執：伊於民國91年4月10日向訴外人蔡陳熱購買
嘉義縣朴子市○○路100-10號房屋，於91年5月29日向復華商業
銀行股份有限公司貸款新台幣（下同）400萬元正，並清償訴外
人嘉義縣東石鄉農會之貸款400萬元，且繳納貸款利息迄今，確
實為真實買賣，非相對人所稱有通謀虛偽之意思表示。又上開不
動產雖原為訴外人蔡陳熱所有，然於74年5月17日向東石鄉農會
貸款400萬元正，其貸款金額超估該不動產之市價，故抗告人與
訴外人所發生之買賣行為並不導致訴外人之財產減少，應無損及
相對人之債權等語，指摘原裁定不當。惟查所辯乃實體上問題，
應由實體判決認定，非假處分程序所能解決。揆諸首開說明，仍
應認抗告為無理由。據上論結，本件抗告為無理由，爰依民事訴
訟法第495條之1第1項、第449條第1項、第95條、第78條，裁定
如主文。
中    華    民    國    95    年    10    月    24    日
                  民事第四庭    審判長法  官  王惠一
                                      法  官  王浦傑
                                      法  官  蘇重信
上為正本係照原本作成。
如不服本裁定，僅得於收受本裁定正本送達後10日內以適用法規
顯有錯誤為理由，向本院提出抗告狀（須附繕本），依法應繳納
抗告費新台幣1千元，並委任律師為訴訟代理人，經本院許可後
始可再抗告於最高法院。
中    華    民    國    95    年    10    月    24    日
                                      書記官  黃文生
【附記】
民事訴訟法第495條之1第2項準用同法第466條之1第1、2項規定
：
(1)對於第二審判決上訴，上訴人應委任律師為訴訟代理人。但上
  訴人或其法定代理人具有律師資格者，不在此限。
(2)上訴人之配偶、三親等內之血親、二親等內之姻親，或上訴人
  為法人、中央或地方機關時，其所屬專任人員具有律師資格並
  經法院認為適當者，亦得為第三審訴訟代理人。
                                                  Ｊ


司法院資訊處製作；財團法人民間司法改革基金會備份。
